【裁判字號】    94,交聲,2101
【裁判日期】    950217
【裁判案由】    交管條例聲異
【裁判全文】
臺灣板橋地方法院交通事件裁定        94年度交聲字第2101號
異  議  人
即受處分人  甲○○
上列異議人即受處分人因違反道路交通管理處罰條例案件，不服
交通部公路總局臺北區監理所蘆洲監理站於民國九十四年十一月
二十五日所為之北監蘆字第裁四六－Ｃ00000000號、四
六－Ｃ00000000號裁決，聲明異議，本院裁定如下：
    主  文
異議均駁回。
    理  由
一、按汽車駕駛人，行經有燈光號誌管制之交岔路口闖紅燈者，
    處新臺幣（下同）一千八百元以上五千四百元以下罰鍰，並
    記違規點數三點；又汽車駕駛人，駕駛汽車有違反本條例之
    行為，經交通勤務警察或依法令執行交通稽查任務人員制止
    時，不聽制止或拒絕停車接受稽查而逃逸者，除按各該條規
    定處罰外，處三千元以上六千元以下罰鍰，並記違規點數一
    點。道路交通管理處罰條例第五十三條、第六十條第一項、
    第六十三條第一項第一款、第三款分別定有明文。按汽車駕
    駛人之行為有闖紅燈或不服指揮稽查而逃逸，當場不能或不
    宜攔截製單舉發者，得對汽車所有人逕行舉發處罰，且應記
    明車輛牌照號碼、車型等可資辨明之資料，查明汽車所有人
    姓名或名稱、住址後，製單舉發處罰之。道路交通管理處罰
    條例第七條之二亦有明文。是員警舉發時，經記明車輛牌照
    號碼、車型等可資辨明之資料，並查明車輛所有人姓名、住
    址後，即得製單對汽車所有人逕行舉發處罰。
二、異議人即受處分人甲○○所有車牌號碼Ｊ八Ｐ－八八一號重
    型機車，於九十四年十月十四日上午十時四十分許，自臺北
    縣新莊市○○路北上左轉公園路時，該路口係有燈光號誌管
    制之交岔路口，且中正路行向號誌係亮紅燈之狀態，竟闖越
    紅燈而左轉，為在公園路旁執勤之臺北縣政府警察局新莊分
    局警員乙○○發現，經當場鳴笛示意攔停，詎受處分人拒絕
    停車接受稽查而逃逸，旋該警員即註記車號、廠牌及違規時
    點，並於執勤完畢返隊，經以電腦查詢公務監理網站得知上
    開所見違規車輛車種核與查詢車輛車種資料相符，隨即製單
    且於舉發單上註記駕駛人特徵為白色全罩式安全帽及黑色風
    衣等資料逕對機車所有人予以舉發，受處分人於應到案日期
    （九十四年十一月十四日）前之九十四年十月二十六日向原
    處分機關提出申訴，原處分機關函請舉發單位調查結果，仍
    認受處分人有上揭違規行為，原處分機關乃於九十四年十一
    月二十五日，依道路交通管理處罰條例第五十三條（裁決書
    贅載第一項）、第六十條第一項及違反道路交通管理事件統
    一裁罰基準表之規定，分別裁處受處分人罰鍰一千八百元及
    三千元，並各依同條例第六十三條第一項第三款、第一款（
    裁決書僅各略載第六十三條第一項）規定，並記違規點數三
    點、一點。
三、訊據異議人即受處分人甲○○矢口否認有何違反道路交通管
    理處罰條例之行為，辯稱：伊所有安全帽及騎車時所穿外套
    顏色、款式分係銀色半罩式安全帽及橘色外套，核與舉發單
    上所載白色全罩式安全帽及黑色風衣不符，再舉發違規時點
    九十四年十月十四日上午十時四十分許，正值伊上班時間內
    ，有上班出勤表可證，復伊於當日經電訪客戶為冗長訪談後
    ，始於同日十時五十四分許（係電腦自動記載時點）從事客
    戶資料電腦登錄之作業，而事件發生地新莊市市中心，距伊
    上班公司址設臺北市○○○路○段五十二之一號五樓非近，
    從而，依時間推斷，非伊所為甚明；另伊所有車牌號碼Ｊ八
    Ｐ－八八一號重型機車，係屬甫發照新車，愛逾生命、珍惜
    萬分，斷無借予他人使用可能，亦未遭人所竊云云。經查，
    上揭違規事實，業經證人即本件舉發警員乙○○於本院訊問
    時到庭結證稱：「（問：能否說明當時在九十四年十月十四
    日上午十時四十分舉發異議人違規之經過及其情形？）違規
    地點在新莊市○○路跟公園路口，當時當事人甲○○車行向
    ，車號Ｊ八Ｐ－八八一山葉牌晶鑽，他當時是從中正路北上
    左轉公園路，當時中正路的燈號是紅燈，公園一路的燈號是
    綠燈，本人就站在公園路的路旁見該車明顯紅燈左轉，我就
    站出來，以警笛及指揮棒示警，指揮該車靠路邊停車，但該
    車沒有減速跡象，我就再做第二次攔停，那時他的車就往中
    線駛過去，他靠近我的時候，我又攔舉一次，他又往左閃，
    我就記明他的車號，那時已算攔舉不停，我就記明他的車號
    廠牌及違規時間，我就在勤務結束後，返隊查公務監理網站
    ，以他的車牌查廠牌是否與我看到的車種相符，之後電腦顯
    示車種與我當時看到違規車輛的車種一樣，我就依法製單舉
    發，並在告發單空白處記明駕駛人他的特徵，是白色全罩式
    安全帽及黑色風衣，把該單依規定送到我們的裁決室去。」
    等語明確（參本院九十五年一月二十五日訊問筆錄），是證
    人對當時所見該車之違規情形證述綦詳。而觀諸證人證述之
    舉發經過，自發覺異議人所有上開車輛有上述違規紅燈左轉
    情形，續鳴笛示意攔查，經前後多次攔舉，惟異議人仍拒檢
    逃逸，證人乙○○旋將車號、廠牌及違規時點記明，至執行
    完結交通勤務後，隨即返隊查詢警用電腦，核與所見違規車
    輛車種資料相符後予以舉發，其過程具體詳細連續不中斷，
    且符時序常理，依證人係受過正式專業訓練之警察人員，對
    於至其面前所見違規車輛之車號、顏色、廠牌、車型等資辨
    別該車特徵之相關資料，應較一般人民更能詳為注意，且證
    人於執行完交通勤務後返所復續踐行查證動作，認與檔存資
    料相符後始據以舉發，應可排除其誤記違規車輛資料之可能
    性，況證人即本件舉發警員乙○○與異議人間並無何身分利
    害業務關係，當無嫌隙，衡情應無甘冒偽證罪刑責風險而設
    詞構陷異議人之理，從而，既查無任何證據足資證明執勤員
    警有何捏造事實違法取締之不法情事，並參酌警員執行公務
    時，本身即受有行政懲處責任之監督，且其到庭具結作證，
    更係以刑事責任擔保其證言之真實性，其之證言又與事實無
    悖，是其證述應非子虛，自足採信。其次，衡之異議人雖執
    前詞置辯，並提出上開文件證之，惟其所提上班出勤表，僅
    能證明異議人當日上下班之時點，有打卡紀錄，至於何人打
    卡，於打卡後，異議人之行蹤為何，均無法證明。所提電腦
    登錄單表，亦無從判別是否為異議人所為，均無足為異議人
    於當日遭舉發違規時點之不在場證明之佐證，異議人徒以上
    詞空言置辯，洵不足採，是既無其他事證可為確認上開違規
    車輛於舉發當時並不在違規地點之證明，又依異議人於本院
    訊問時自承當日其車輛無借予他人使用及失竊等情，從而，
    異議人於上述時、地，騎乘所有上開車輛途經設有燈號管制
    之交岔路口時，有於行向紅燈號誌亮起之情況下違規紅燈左
    轉暨不服指揮稽查逃逸一事，已臻明確，應堪認定。
四、綜上，原處分機關據以援引首開規定，分別裁處異議人一千
    八百元罰鍰，並記違規點數三點及三千元罰鍰，並記違規點
    數一點，核無違誤，本件異議人之異議為無理由，應予駁回
    。
據上論斷，應依道路交通案件處理辦法第十九條，裁定如主文。
中    華    民    國    95    年    2     月    17    日
                    臺灣板橋地方法院交通法庭
                              法  官  王綽光
以上正本證明與原本無異
如不服本裁定應於送達後5 日內向本院提出抗告狀
                              書記官  林文達
中    華    民    國    95    年    2     月    21    日


司法院資訊處製作；財團法人民間司法改革基金會備份。
